ACORDAO-COMPLETO-2390697

ACÓRDÃO DE RELAÇÃO

ACÓRDÃO DE RELAÇÃO 1064/2020 ATA 4/2020 - PRIMEIRA CÂMARA

Acórdão 1064/2020-TCU-Primeira Câmara
Os Ministros do Tribunal de Contas da União, reunidos em Sessão de 1ª Câmara, ACORDAM, por unanimidade, com fundamento nos arts. 1º, inciso V, e 39, inciso I, da Lei 8.443, de 16 de julho de 1992, c/c o art. 259, inciso I, e 260, § 5º, do Regimento Interno, em considerar prejudicado, por perda do objeto, o exame de mérito do (s) ato (s) de admissão, em face do desligamento ou falecimento do (s) interessado (s) e pela ausência de proposta de ressarcimento de valores indevidamente recebidos, na forma prevista no art. 7º da Resolução/TCU 206/2007, de acordo com os pareceres emitidos nos autos.
1. Processo TC-Processo 034.645/2019-5 (ATOS DE ADMISSÃO) 
	1.1. Interessados: Edilson Carlos Pereira (XXX.394.326-XX) ; Ednaldo Fagundes Vargas (XXX.219.006-XX) ; Elimar dos Santos Guia Vida (XXX.862.206-XX) ; Erica Novaes Porto (XXX.927.696-XX) ; Fabio William Jose de Assis (XXX.000.046-XX) ; Geovane Farias Anastacio (XXX.079.026-XX) ; Jackson Junior Carvalho Dias (XXX.700.876-XX) ; Johnathan Fabricio Amaro Canaan (XXX.411.276-XX) ; Jose Roberto da Silva (XXX.697.686-XX) ; Kathia Aparecida Pereira Ozorio (XXX.352.296-XX) ; Leandro Magayver de Oliveira Loschi (XXX.354.286-XX) ; Lucas Gabriel Santana (XXX.273.196-XX) ; Lucas de Souza Barros (XXX.328.716-XX) ; Marcos Adriano Barbosa de Melo (XXX.678.066-XX) ; Rita de Cassia Tolomelli Ferreira (XXX.710.916-XX) ; Rodrigo dos Santos Campos (XXX.749.026-XX) ; Shaua Vasconcelo Caldeira (XXX.074.026-XX) ; Victor Junior Aquino de Freitas (XXX.255.516-XX) ; Washington Vinicius Damasio de Almeida (XXX.829.216-XX) ; Wellisson Kennedy da Silva Neves (XXX.211.996-XX) 
	1.2. Órgão/Entidade: Ministério da Defesa-comando da Aeronáutica (vinculador) 
	1.3. Relator: Ministro-Substituto Augusto Sherman Cavalcanti
	1.4. Representante do Ministério Público: Procurador Rodrigo Medeiros de Lima
	1.5. Unidade Técnica: Secretaria de Fiscalização de Pessoal (SEFIP) .
	1.6. Representação legal: não há.
	1.7. Determinações/Recomendações/Orientações: não há.

Primeira Câmara

Edilson Carlos Pereira (XXX.394.326-XX); Ednaldo Fagundes Vargas (XXX.219.006-XX); Elimar dos Santos Guia Vida (XXX.862.206-XX); Erica Novaes Porto (XXX.927.696-XX); Fabio William Jose de Assis (XXX.000.046-XX); Geovane Farias Anastacio (XXX.079.026-XX); Jackson Junior Carvalho Dias (XXX.700.876-XX); Johnathan Fabricio Amaro Canaan (XXX.411.276-XX); Jose Roberto da Silva (XXX.697.686-XX); Kathia Aparecida Pereira Ozorio (XXX.352.296-XX); Leandro Magayver de Oliveira Loschi (XXX.354.286-XX); Lucas Gabriel Santana (XXX.273.196-XX); Lucas de Souza Barros (XXX.328.716-XX); Marcos Adriano Barbosa de Melo (XXX.678.066-XX); Rita de Cassia Tolomelli Ferreira (XXX.710.916-XX); Rodrigo dos Santos Campos (XXX.749.026-XX); Shaua Vasconcelo Caldeira (XXX.074.026-XX); Victor Junior Aquino de Freitas (XXX.255.516-XX); Washington Vinicius Damasio de Almeida (XXX.829.216-XX); Wellisson Kennedy da Silva Neves (XXX.211.996-XX)

AUGUSTO SHERMAN

não há.

Procurador Rodrigo Medeiros de Lima

ATOS DE ADMISSÃO (ADS)

Secretaria de Fiscalização de Pessoal (SEFIP).